【裁判字號】    90,易,416
【裁判日期】    901030
【裁判案由】    竊盜
【裁判全文】
台灣花蓮地方法院刑事判決                              九十年度易字四一六號
    公  訴  人  台灣花蓮地方法院檢察署檢察官
    被      告  甲○○
右列被告因竊盜等案件，經檢察官提起公訴（九十年度偵字第一九六二號）及請求併
辦（九十年度偵字第二０七六號、二一０六號、二四二三號），本院判決如左：
    主  文
甲○○共同意圖為自己不法之所有，以恐嚇使人將本人之物交付未遂，處有期徒刑壹
年陸月。
扣案之鑰匙壹支、拆螺絲扳手壹支、管口鉗壹支、Ｔ型扳手壹支、玻璃切割刀壹支、
活動扳手（固定鉗）貳支、半圓鑿刀壹支及手電筒壹支均沒收。
    事  實
一、甲○○素行不佳，前曾有違反麻醉藥品管理條例案件、竊盜等前科，目前仍假釋
    付保護管束中，猶不知悔改，竟基於意圖為自己不法所有之概括犯意，分別為下
    列竊盜等行為：
    （一）、於九十年六月二十五日二十時許，在花蓮市○○○街「老人館」停車場
前，以其自有鑰匙一支並攜帶其所有客觀上足以對人之生命、身體造成
            危害之兇器拆螺絲扳手一支，竊取停放於該處屬丁○○所有之車號Ｇ六
            －四六九六號自用小客貨車一部得逞供己使用，嗣於同日二十三時許在
            花蓮市豐村土地公廟前經警臨檢查獲，並扣得其所有鑰匙、拆螺絲扳手
            各一支。
    （二）、復於九十年七月四日六時許，在花蓮市○○街阡豪賓館旁，見乙○○所
            有之車牌號碼ＥＴ－四七二八號自用小客車停放於該處，認有機可趁，
            乃持其所有客觀上足以對人之生命、身體造成危害之兇器管口鉗一支、
            Ｔ型扳手一支、玻璃切割刀一支、活動板手（固定鉗）二支、半圓鑿刀
            一支及手電筒一支等工具，先破壞該車門鎖，再竊取上開汽車，得手後
            供己作為平日交通工具使用。嗣於同年月六日凌晨一時十分許，在花蓮
            縣花蓮市○○○路與國盛一街交岔路口為警臨檢查獲，並扣得上開管口
            鉗一支、Ｔ型扳手一支、玻璃切割刀一支、活動扳手（固定鉗）二支、
            半圓鑿刀一支及手電筒一支等物。
    （三）、又於九十年八月二十六日二十三時許，在花蓮市○○路與和平路口見蔡
            政倫所有停放於該處之車號ＪＣ－五０八一號吉普車內之鑰匙未取下，
            乃逕自打開車門，將該汽車內之鑰匙竊取得逞。嗣復與綽號「吳仔」之
            成年男子基於竊盜及恐嚇取財之共同犯意聯絡，先由甲○○於九十年八
            月二十九日凌晨一時許，在花蓮市○○路與和平街口，持上開竊得之鑰
            匙再行竊取上開吉普車得逞。並由綽號「吳仔」之成年男子分別自九十
            年八月二十九日起至同年月三十日上午九時三十分止，以電話向丙○○
            恐嚇稱「如不依限匯款新台幣（下同）六萬元至其指定之帳戶內，即準
            備將該吉普車解體出售」等語，致使丙○○心生恐懼，再經討價還價後
            ，始於九十年八月三十日上午九時三十分許，前往中國國際商業銀行花
            蓮分行匯款四萬元至甲○○等人指定之帳戶（戶名：黃俊和；帳號：0
            0000000000號），惟因甲○○等人所持有黃俊和之提款卡密
            碼輸入錯誤，而無法提領上開贖款未遂。嗣於同日二十二時許，甲○○
            駕駛上開贓車行經花蓮縣吉安鄉○○村○里○○街東昌橋南端時，為警
            臨檢查獲。
二、案經花蓮縣警察局吉安分局報請台灣花蓮地方法院檢察署檢察官偵查起訴及請求
    併辦。
    理  由
一、右揭犯罪事實，業據被告甲○○於本院審理時坦承不諱，核與被害人丁○○、乙
    ○○、丙○○指訴之被害情節相符，且有贓證物品認領保管收據三紙、照片八幀
    、匯款單等附卷可稽，並有如事實欄所載之物品扣案足憑，本件事證明確，被告
    犯行洵堪認定，應予依法論科。
二、核被告甲○○就上開犯罪事實（一）、（二）部分所為，均係犯刑法第三百二十
    一條第一項第三款之攜帶兇器竊盜罪。其就犯罪事實（三）部分之犯行，核係犯
    刑法第三百二十條第一項之竊盜罪、同法第三百四十六條第三項、第一項之恐嚇
    取財未遂罪。所犯多次加重竊盜罪與普通竊盜罪，時間緊接，犯罪手段相同，顯
    係基於概括犯意反覆為之，為連續犯，應論以一罪，並加重其刑。其就犯罪事實
    （三）部分，與綽號「吳仔」之成年男子有犯意聯絡及行為分擔，均為共同正犯
    。另被告甲○○所犯上開攜帶兇器竊盜罪與恐嚇取財未遂罪二罪間，有方法、結
    果之牽連關係，依刑法第五十五條規定，應從較重之恐嚇取財罪（未遂）處斷。
    再被告與綽號「吳仔」之成年男子已著手恐嚇行為之實施而未生取財得利之結果
    ，為未遂犯，爰依刑法第二十六條前段之規定，按既遂犯之刑度減輕其刑。爰審
    酌被告甲○○素行不佳，前曾有多次竊盜及違反麻醉藥品管理條例案件前科，目
    前仍假釋付保護管束中，猶不知悔改，不思於假釋期間好好重新做人，卻多次持
    客觀上足以對人生命、身體構成危險之兇器竊取他人汽車，視他人財物為無物，
    更於竊得他人汽車後，以欲拆解車體之恐嚇言詞威逼被害人匯款贖車，嚴重破壞
    社會安寧秩序，及其尚未賠償被害人所受損害，犯罪後之態度等一切情狀，量處
    如主文所示之刑。至上揭犯罪事實欄（一）部分所扣得之鑰匙一支及拆螺絲扳手
    一支、（二）部分所扣得之管口鉗一支、Ｔ型扳手一支、玻璃切割刀一支、活動
    扳手（固定鉗）二支、半圓鑿刀一支及手電筒一支等物，均為被告所有供犯罪所
    用之物，業據被告供承在卷，均應依刑法第三十八條第一項第二款規定宣告沒收
    ，併此敘明。
三、公訴人請求併辦意旨（九十年度偵字第二０七六號）另以：被告甲○○另於九十
    年六月十四日在花蓮市美崙加油站附近，拾獲被害人戊○○遺失之000000
    0000號行動電話識別卡，竟基於為自己不法所有之犯意，予以侵占入己並加
    以使用，因認被告甲○○另涉犯刑法第三百三十七條之侵占遺失物罪等語。惟按
    連續犯須連續數行為而犯同一罪名，始能成立，所謂犯同一罪名，依司法院大法
    官會議釋字第一五二號解釋，指構成犯罪要件相同之罪名而言（最高法院六十七
    年度台上字第二八四八號判例參照），經查公訴人請求併辦部分係認被告甲○○
    涉犯刑法第三百三十七條之侵占遺失物罪，與本件起訴部分並非構成犯罪要件相
    同之罪名，稽諸上述，不具裁判上一罪之連續關係，本院無從併辦，應予退回檢
    察官再行偵辦，附此敘明。
據上論斷，應依刑事訴訟法第二百九十九條第一項前段，刑法第二十八條、第三百二
十一條第一項第三款、第三百四十六條第一項、第三項、第五十五條、第二十六條前
段、第三十八條第一項第二款，罰金罰鍰提高標準條例第一條前段，判決如主文。
本案經檢察官李子春到庭執行職務
中      華      民      國    九十      年      十      月     三十     日
                              臺灣花蓮地方法院刑事庭
                                  法  官  林  國  泰
右正本證明與原本無異。
如不服本判決，應於判決送達後十日內向本院提出上訴狀( 應附繕本 )。「切勿逕送
上級法院」。「告訴人或被害人對於判決如有不服具備理由請求檢察官上訴者，其上
訴期間之計算係以檢察官收受判決正本之日期為準」。
                                  法院書記官
中      華      民      國    九十      年     十一     月      一      日
附錄本案論罪科刑法條全文：
刑法第三百四十六條第一項：
意圖為自己或第三人不法之所有，以恐嚇使人將本人或第三人之物交付者，處六月以
上五年以下有期徒刑，得併科一千元以下罰金。
刑法第三百四十六條第三項：
前二項之未遂犯，罰之。
刑法第三百二十一條：
犯竊盜罪而有左列情形之一者，處六月以上五年以下有期徒刑：
三、攜帶兇器而犯之者。


司法院資訊處製作；財團法人民間司法改革基金會備份。
